【裁判字號】    95,交抗,594
【裁判日期】    950725
【裁判案由】    違反道路交通管理處罰條例
【裁判全文】
臺灣高等法院交通事件裁定             95年度交抗字第594號
抗  告  人
即受處分人    甲○○
上列抗告人因違反道路交通管理處罰條例案件，不服台灣板橋地
方法院，中華民國95年6月30日所為第一審裁定（95年度交聲字
第455號），提起抗告，本院裁定如下：
    主  文
抗告駁回。
    理  由
壹、原裁定以：
一、按汽車在雙向二車道行駛時，應在遵行車道內行駛，在劃有
    分向限制線之路段，不得駛入來車之車道內，道路交通安全
    規則第97條第2 款定有明文。又按雙黃實線設於路段中，用
    以分隔對向車道，並雙向禁止超車、跨越或迴轉；分向限制
    線，用以劃分路面成雙向車道，禁止車輛跨越行駛，並不得
    迴轉，該標線為雙黃實線，道路交通標誌標線號誌設置規則
    第149條第1 項第1款第8目、第165條第1項及第2項定有明文
    。再汽車駕駛人，爭道行駛有不依規定駛入來車道者，處新
    臺幣（下同）600元以上1,800元以下之罰鍰，並記違規點數
    1 點，道路交通管理處罰條例第45條第3款及第63條第1項第
    1款亦分別定有明文。
二、本件原處分認異議人即受處分人甲○○，於民國（下同）94
    年12月15日中午12時25分許，駕駛其所有之車號OS─741 號
    營業小客車，行經臺北縣板橋市○○○路○ 段，跨越雙黃實
    線駛入來車道，經臺北縣政府警察局交通隊執勤員警拍照採
    證予以逕行舉發。受處分人於應到案日期前之95年1 月11日
    提出申訴，經原處分機關函請舉發機關調查結果，仍認受處
    分人有不依規定駛入來車道之違規行為，原處分機關乃依道
    路交通管理處罰條例第45條第3 款及第63條第1項第1款規定
    ，裁處罰鍰900元，並記違規點數1點。
三、異議意旨略以：依據採證照片並不能證明異議人確有跨越雙
    黃實線駛入來車道之違規行為，懇請鈞院撤銷原處分，准予
    免罰云云
四、本件異議人於前揭時、地駕駛其所有之車號OS─741 號營業
    小客車，因跨越雙黃實線駛入來車道，經警拍照採證予以逕
    行舉發等情，有臺北縣政府警察局95年1月6日北縣警交字第
    CP0000000號舉發違反道路交通管理事件通知單影本1件及採
    證照片2 幀在卷可稽，異議人固坦承其駕駛上開車輛行經上
    述違規地點之事實，惟辯稱：採證照片無法證明其有何違規
    之行為云云，經查，觀諸臺北縣政府警察局板橋分局檢送附
    卷之採證照片所示，異議人車輛行駛之該路段明確劃有雙黃
    色實線用以分隔對向車道，該車左前車輪壓在雙黃線上，車
    身略有傾斜，而採證照片1、2 為該車號OS─741號營業小客
    車之違規連續照片，惟照片1 照相時適有一小貨車行經該處
    ，遮蓋部分違規情形，但由車身及輪胎方向仍可看出該車之
    行向並非超車或閃避車輛行向，且照片1 中違規車輛之行向
    動作與照片3 中違規車輛一致等情，業據本件舉發員警陳俊
    安以北縣板警交裁字0000000000號報告書說明如前，足認異
    議人之車輛確由逆向車道跨越雙黃實線後駛入順向車道無訛
    ，其違規事實至為明確。又按交通警察掣單舉發違反道路交
    通管理處罰條例所列之違規事實，本質上為行政處分，係公
    務員基於職務上之權力，依法就特定之具體事件所為之具公
    法上效果之單方行政行為，基於公務員為公法上行為具有公
    信力之原則，該行政行為當可被推定為真正，本件異議人並
    未舉出任何證據證明員警舉發有何違誤情事，是以異議人以
    上開情詞置辯，尚無足採信。從而，原處分機關據以援引前
    開規定，裁處異議人罰鍰900元，並記違規點數1點，於法並
    無違誤。本件異議為無理由，應予駁回。
貳、經核原裁定上開認事用法，洵無違誤。抗告意旨略以：本件
    舉發交通違規採證有所不足，且抗告人僅係駕車稍逾雙黃實
    線，並無違反交通法規，請求免罰云云。惟查，本件抗告人
    於上開時、地駕駛其所有之車號OS─741 號營業小客車，跨
    越雙黃實線行駛，經警拍照採證予以逕行舉發，此有臺北縣
    政府警察局95年1 月6日北縣警交字第CP0000000號舉發違反
    道路交通管理事件通知單影本1件及採證照片2幀在卷可按，
    再觀諸臺北縣政府警察局板橋分局檢送附卷之採證照片所示
    ，抗告人車輛行駛之該路段明確劃有雙黃色實線用以分隔對
    向車道，該車左前車輪壓在雙黃線上，車身與道路行向並非
    平行而係斜插進來，由車身及輪胎方向仍可看出該車之行向
    並非超車或閃避車輛行向，且照片1 中違規車輛之行向動作
    與本件事發2分鐘前同一地點之照片3中另輛違規迴轉車輛一
    致，堪認抗告人亦有違規於該處跨越雙黃實線行駛致該車左
    前車輪壓在雙黃線上，車身斜向道路之平行線，其顯非正常
    於道路雙黃實線內行駛之狀態，由照片2再比較照片3觀之甚
    明，是抗告人所辯，顯係片面圖卸之詞，並無足取。從而，
    原審裁定駁回抗告人不服原處分之聲明異議，經核並無不合
    ；本件抗告為無理由，應予駁回。
據上論斷，應依道路交通案件處理辦法第26條，刑事訴訟法第41
2條，裁定如主文。
中    華    民    國    95    年    7     月    25    日
                  刑事第十庭  審判長法  官  劉景星
                                    法  官  李春地
                                    法  官  陳志洋
以上正本證明與原本無異。
不得再抗告。
                                    書記官  王韻雅
中    華    民    國    95    年    7     月    26    日


司法院資訊處製作；財團法人民間司法改革基金會備份。
